最高法院刑事判決　　　　　　　　　　　　　　　九十三年度台上字第二六二五號
　　上　訴　人　甲○○
　　選任辯護人　武忠森律師
右上訴人因業務過失致人於死等罪案件，不服台灣高等法院台中分院中華民國九十三
年三月十日第二審判決（九十三年度交上訴字第一○九號，起訴案號：台灣台中地方
法院檢察署九十一年度調偵字第一四二號），提起上訴，本院判決如左：
    主  文
上訴駁回。
    理  由
一、業務過失致人於死及肇事逃逸部分：
按刑事訴訟法第三百七十七條規定，上訴於第三審法院，非以判決違背法令為理由，
不得為之。是提起第三審上訴，應以原判決違背法令為理由，係屬法定要件。如果上
訴理由狀並未依據卷內訴訟資料，具體指摘原判決不適用何種法則或如何適用不當，
或所指摘原判決違法情事，顯與法律規定得為第三審上訴理由之違法情形，不相適合
時，均應認其上訴為違背法律上之程式，予以駁回。本件原判決維持第一審分別論處
上訴人甲○○從事業務之人，因業務上過失致人於死及駕駛動力交通工具肇事，致人
死亡而逃逸罪刑之判決，駁回其在第二審之上訴。已詳敘認定犯罪事實之依據及憑以
認定之理由，並對上訴人否認犯罪之辯詞，如何不足採信；其如何係開車時在車上飲
酒，而非事後在家中飲酒；其如何為從事業務之人；被害人江松基是否飲酒未注意車
前狀況，如何不解免上訴人之過失責任，均已依據卷內資料予以指駁及說明，從形式
上觀察，原判決並無任何違背法令之處。查所謂不能安全駕駛，並非不能駕駛。上訴
人雖酒後已達不能安全駕駛動力交通工具之程度，但既仍能駕駛，自有應注意、能注
意、而不注意之過失責任，原判決之認定並無矛盾。又上訴人飲酒後，尚能駕駛自用
小貨車行駛至台中縣烏日鄉○○路○段肇事現場，肇事後曾暫停車，隨即駕車逃逸，
直至台中縣烏日鄉成功火車站前被目擊者李閔祥攔下，足見其雖飲酒，但並無心神喪
失或精神耗弱之情形。至被害人未戴安全帽，僅係提高自身危險之問題，不影響上訴
人過失行為之認定。另上訴人酒後不能安全駕駛而駕駛，屬故意犯，嗣後因過失致人
於死，為過失犯，而侵害之法益一為公法益，一為私人生命法益，又肇事逃逸罪之成
立，祇以行為人有駕駛動力交通工具肇事，致人死傷而逃逸之事實為已足，至行為人
之肇事有否過失，則非所問，且駕駛人之肇事逃逸，係在其過失行為發生之後，為規
避責任，另行起意之另一行為，原判決認上訴人所犯之不能安全駕駛而駕駛、業務過
失致人於死及肇事逃逸三罪，應予分論併罰，自無不合。上訴意旨未依據卷證資料，
具體指摘原判決如何違背法令，置原判決之論敘於不顧，徒憑己見，為事實上之爭辯
，並對原審採證認事之職權行使，任意指摘，難謂已符合首揭法定上訴要件，其上訴
違背法律上之程式，應予駁回。
二、不能安全駕駛而駕駛部分：
按刑事訴訟法第三百七十六條所列各罪之案件，經第二審判決者，不得上訴於第三審
法院，法有明文。本件上訴人所犯不能安全駕駛而駕駛罪，原審係依刑法第一百八十
五條之三論處罪刑，該罪之最重本刑為有期徒刑一年，核屬刑事訴訟法第三百七十六
條第一款之案件。依首開說明，既經第二審判決，自不得上訴於第三審法院，上訴人
竟復提起上訴，顯為法所不許，應併予駁回。
據上論結，應依刑事訴訟法第三百九十五條前段，判決如主文。
中　　　華　　　民　　　國　　九十三　　年　　　五　　　月　　 十九 　　日
                              最高法院刑事第五庭
                                  審判長法官  謝　家　鶴
                                        法官  洪　文　章
                                        法官  花　滿　堂
                                        法官  陳　世　淙
                                        法官  洪　佳　濱
      右正本證明與原本無異
                                              書  記  官
中　　　華　　　民　　　國　　九十三　　年　　　六　　　月　　　一　　　日
                                                                        Ｂ
